【裁判字號】    89,易,406
【裁判日期】    890310
【裁判案由】    竊盜
【裁判全文】
臺灣板橋地方法院刑事判決                          八十九年度易字第四六號
    公  訴  人  臺灣板橋地方法院檢察署檢察官
    被      告  甲  ○
右列被告因竊盜案件，經檢察官提起公訴（八十八年度偵字第二０一０四號），本院
判決如左：
    主  文
甲○連續攜帶兇器，毀越安全設備竊盜，處有期徒刑壹年貳月。
    事  實
一、甲○於民國（下同）八十一年十一月八日，因犯非法吸用化學合成麻醉藥品罪，
    為本院判處有期徒刑四月，如易科罰金以銀元三十元折算一日確定，八十一年十
    二月十七日執行完畢（未構成累犯）。詎其不思悔改，意圖為自己不法之所有，
    基於概括犯意，於八十七年十一月十二日二十一時許，在桃園縣中壢市五權里上
    三座屋三十六號前，持其所有，足以危害人身體、生命安全可供兇器使用之螺絲
    起子乙支，撬開乙○○所有停於路邊車號為ＨＰ─六七Ｏ九號之自用小客車門鎖
    （未損壞），竊取該車，得手後將車開至台北縣永和市○○○路河堤處後棄置（
    該車於八十七年十一月二十八日，經台北市政府警察局中正一分局尋獲），車內
    之該車行車執照則仍保留置於台北縣永和市○○路○段三九七號二樓住處。其於
    八十八年二月一日二十三時許，復持其所有，足以危害人身體、生命安全可供兇
    器使用之鐵剪乙支，剪斷位於台北縣五股鄉四維二號，夜間無人居住之興珍社區
    發展協會之安全設備即鐵窗後（毀損及侵入住宅部分，未據告訴及起訴），踰越
    鐵窗入內竊得點歌機乙台、擴大機乙台、麥克風二具、無線電麥克風接收器乙台
    、頻道交換機乙台、點歌本二本、新力牌ＬＤ乙台、迴帶機乙台、電視機乙台等
    物。嗣於八十八年四月二十三日十八時許，為新竹縣警察局執台灣新竹地方法院
    檢察署檢察官簽發搜索票，前往台北縣永和市○○路○段三九七號二樓住處查獲
    ，於該處扣得上揭點歌機等贓物與乙○○所有之ＨＰ─六七Ｏ九號行車執照乙張
    （點唱機等贓物由警發交興珍發展社區總幹事蘇作斌領回）。
二、案經新竹縣警察局報由台灣新竹地方法院檢察署檢察官呈請台灣高等法院署檢察
長核轉臺灣板橋地方法院檢察署檢察官偵查起訴。
    理  由
一、訊據被告甲○坦承於八十八年二月一日二十三時許，持其所有鐵剪乙支，剪斷位
    於台北縣五股鄉四維二號，夜間無人居住之興珍社區發展協會之安全設備即鐵窗
    後（毀損及侵入住宅部分，未據告訴及起訴），踰越鐵窗入內竊得點歌機乙台、
    擴大機乙台、麥克風二具、無線電麥克風接收器乙台、頻道交換機乙台、點歌本
    二本、新力牌ＬＤ乙台、迴帶機乙台、電視機乙台等物，核與該財產管理人即興
    珍社區發展協會總幹事蘇作斌指證失竊情節相合，上開贓物又係新竹縣警察局員
    警持檢察官核發搜索票前往被告住處執行搜索，於被告住處查獲後發交蘇作斌領
    回，有搜索扣押筆錄及蘇作斌出具之贓物認領保管單在卷可按，被告此部分犯行
    應堪認定。另被告雖矢口否認有竊取被害人乙○○所有車號為ＨＰ─六七Ｏ九號
    自用小客車之行為，辯稱：伊僅有撿到該車行車執照云云。惟查：本件車號ＨＰ
    ─六七Ｏ九號自用小客車為乙○○所有，於八十七年十一月十三日八時許，發現
    在桃園縣中壢市五權里上三座屋三十六號前失竊，於八十七年十一月二十八日，
    經台北市政府警察局中正一分局尋獲，有該車竊盜資料個別查詢報表可稽。被告
    於警訊中亦供承因沒錢坐車，於八十七年十一月十二日二十一時許，在上開地點
    持螺絲起子敲開該車門鎖，竊取該車後，將之開至台北縣永和市○○○路河堤處
    後棄置，而行車執照則帶回家中等情（見台灣新竹地方法院檢察署八十八年度偵
    字第三四七八號偵查卷第六頁背面警訊筆錄），此並有警方於被告住處起出之車
    號ＨＰ－六七０九號自用小客車行車執照可資佐證，被告事後翻異前供，辯稱未
    竊取該車及行車執照乙節，無非畏罪避重就輕之詞，不足置信，其該部分犯行，
    事證明確，亦堪認定。
二、按被告所使用之螺絲起子及鐵剪雖未扣案，然其既分別可撬開汽車門鎖及剪斷鐵
    窗，當足以危害人之身體、生命安全，應屬兇器無誤。故核被告利用螺絲起子竊
    取汽車部分係犯刑法第三百二十一條第一項第三款之攜帶兇器竊盜罪。其攜帶鐵
    剪，剪斷竊取興珍社區發展協會鐵窗，侵入其內竊取點歌機等財物之犯行，則係
    犯刑法第三百二十一條第一項第二、三款之攜帶兇器、毀越安全設備竊盜罪。其
    先後二次加重竊盜犯行，時間緊接，犯罪基本要件相同，應係基於概括犯意為之
    ，應依連續犯例論以一罪，並加重其刑。公訴人誤被告竊取點歌機等物之犯行係
    犯刑法第三百二十一條第一項第三款攜帶兇器竊盜罪，並應與攜帶螺絲起子竊取
    汽車部分，依數罪併罰例，分論併罰，容有誤會，應予更正。爰審酌被告犯罪動
    機、目的、情節、竊取財物之性質、對被害人所生損害及犯罪後態度等一切情狀
    ，量處如主文所示之刑，以資懲戒。被告犯罪用螺絲起子、鐵剪各乙支，並未扣
    案，而上開器物又非違禁物，雖屬被告所有之物，本院亦認無沒收之必要，故不
    宣告沒收，附此說明。
據上論斷，應依刑事訴訟法第二百九十九條第一項前段，刑法第五十六條、第三百二
十一條第一項第二款、第三款，判決如主文。
本案經檢察官陳明珠到庭執行職務。
中    華    民    國      八十九      年    三          月    十        日
                                     臺灣板橋地方法院刑事第四庭
                                         法  官  陳  恒  寬
右正本證明與原本無異
如不服本判決應於送達後十日內向本院提出上訴狀
                                         書記官  葉  瑩  庭
中    華    民    國      八十九      年    三          月    十四      日
附錄本案論罪科刑法條全文
刑法第三百二十一條
犯竊盜罪而有左列情形之一者，處六月以上五年以下有期徒刑：
一  於夜間侵入住宅或有人居住之建築物、船艦，或隱匿其內而犯之者。
二  毀越門扇、牆垣或其他安全設備而犯之者。
三  攜帶兇器而犯之者。
四  結夥三人以上而犯之者。
五  乘火災、水災或其他災害之際而犯之者。
六  在車站或埠頭而犯之者。
前項之未遂罰之。


司法院資訊處製作；財團法人民間司法改革基金會備份。
